臺灣高等法院花蓮分院民事裁定　九十四年度家抗字第七號
　　　抗　告　人　乙○○
　　　代　理　人　范小鈞
右抗告人因聲明繼承甲○○遺產事件，對於中華民國九十四年一月二十九日臺灣花蓮
地方法院九十二年度聲繼字第四八號所為裁定，提起抗告，本院裁定如左：
    主  文
原裁定廢棄。
    理  由
一本件抗告意旨略以：抗告人乙○○之父親楊玉山為本件被繼承人甲○○之胞弟，為
  甲○○之繼承人。甲○○前於民國（下同）九十年十二月十九日死亡，楊玉山則於
  開始繼承後之九十一年九月十日死亡。抗告人為楊玉山之繼承人，自得依臺灣地區
　與大陸地區人民關係條例第六十六條第一項之規定聲明繼承楊玉山前已繼承之甲○
　○遺產，抗告人前向原法院為繼承之表示，原法院已經以九十二年七月三十日花院
　生民寅聲繼字第四八號函准予備查在案，乃原裁定嗣後再以抗告人對甲○○之遺產
　並無繼承權為理由，裁定撤銷前開准予備查函，於法顯有違誤等語。
二按繼承，因被繼承人死亡而開始；繼承人自繼承開始時，除本法有特別規定外，承
  受被繼承人財產上之一切權利義務，民法第一千一百四十七條、第一千一百四十八
  條前段分別定有明文。次按台灣地區與大陸地區人民關係條例第六十六條關於「限
  期大陸人民為繼承表示」之規定，僅係對兩岸特殊情況所為之程序規定，並非在否
  認我國民法前開有關繼承規定之效力，故被繼承人死亡時，其財產上一切權利義務
  為其繼承人所繼承，雖繼承人於繼承事實發生後死亡，但其因繼承事實發生而取得
  之權利，自不因其死亡而喪失，應再由其繼承人繼承之。是抗告人主張：被繼承人
  甲○○於民國九十年十二月十九日死亡時，並無配偶及子女，且其父母均已死亡，
  其遺產當然由其大陸地區之長兄楊玉山繼承，惟楊玉山於開始繼承後之九十一年九
  月十日死亡，抗告人為楊玉山之獨子，為楊玉山唯一之繼承人等情如果屬實，甲○
  ○死亡時，其財產上一切權利義務即已為楊玉山所繼承，即使楊玉山嗣後於繼承甲
  ○○財產上一切之權利義務後死亡，但楊玉山因繼承所取得甲○○財產上之權利仍
  應由楊玉山之繼承人即抗告人繼承之。際此情形，抗告人即屬大陸地區與台灣地區
  人民關係條例第六十六條第一項所指「繼承台灣地區人民遺產」之大陸地區人民，
  抗告人自得依該條項之規定向原法院為繼承之表示。原法院原已於九十二年七月三
  十日以花院生民寅聲繼字第四八號函對抗告人之繼承表示准予備查在案，乃嗣後又
  以抗告人並非甲○○之繼承人，再以原裁定將前開准予備查函撤銷，並駁回抗告人
  繼承之聲明，於法即有未合，抗告論旨執是指摘原裁定不當，求予廢棄，為有理由
  ，爰依法將原裁定應予廢棄。
據上論結，本件抗告為有理由，依非訟事件法第八條第一項前段、第二十八條，民事
訴訟法第四百九十五條之一第一項、第四百九十二條，裁定如主文。
中　　　華　　　民　　　國　　九十四　　　年　　　三　　　月　　十五　　日
                                    審判長法官　謝  志  揚
                                          法官　蔣  有  木
                                          法官　何  方  興
右正本係照原本作成。
如不服本裁定者，應於收受送達後十日內向本院提出再抗告狀( 僅以適用法規顯有錯
誤，並經本院之許可者為限 )，並繳納再抗告費新台幣一千元；其未表明再抗告理由
者，應於提出再抗告後十日內向本院補提理由書狀( 均須按照他造當事人之人數附繕
本 )。
抗告時應提出委任律師或具律師資格之人之委任委任有律師資格者，另應附具律師及
格證書及釋明委任人與受任人有民事訴訟法第四百六十六條之一第一項但書或第二項
所定關係之釋明文書影本。
                                    法院書記官  劉  妙  娘
中　　　華　　　民　　　國　　九十四　　　年　　　三　　　月　　十五　　日
